【裁判字號】    95,易,337
【裁判日期】    951024
【裁判案由】    傷害等
【裁判全文】
臺灣宜蘭地方法院刑事判決               95年度易字第337號
    公  訴  人  臺灣宜蘭地方法院檢察署檢察官
    被      告  丙○○
                乙○○
                甲○○
上列被告等因傷害等案件，經檢察官提起公訴（九十四年度偵字
二五一六號），本院判決如下：
    主  文
本件公訴不受理。
    理  由
一、公訴意旨略以：
  (一)被告丙○○及乙○○為父子。因告訴人甲○○與被告乙○○
    之女友張欣潔有債務糾紛，而於民國九十四年七月二十七日
    十二時三十分許，在被告丙○○與乙○○位於宜蘭縣蘇澳鎮
    ○村路四十二號住處發生爭執後，被告乙○○及丙○○竟基
    於共同傷害之犯意聯絡，由被告乙○○先徒手毆打告訴人甲○○，再由被告丙○○持木棒毆打告訴人甲○○之左小腿，
    被告乙○○亦復持持硬物毆擊告訴人甲○○頭部，造成告訴
    人甲○○受有左前臂挫傷及頸部刮傷等傷害。案經告訴人甲○○提出告訴，因認被告丙○○及乙○○之所為，均涉犯刑
    法第二百七十七條第一項之傷害罪嫌等語。
  (二)被告甲○○於上述(一)之時、地與告訴人丙○○及乙○○發生
    衝突時，即基於毀損他人物品之犯意，徒手毀壞告訴人丙○○及乙○○住處所使用之椅子二張而致令不堪使用。嗣於翌
    日（即九十四年七月二十八日）凌晨一、二時許，被告甲○○又與年籍姓名不詳之成年人五、六名，至告訴人丙○○前
    開住處後，分持鐵棍與球棒毀損告訴人丙○○、乙○○住處
    之鐵捲門及告訴人丙○○所使用之車牌號碼六三三九—ＫＮ
    號自用小客車，皆致不堪使用之程度。案經告訴人丙○○、
    乙○○提出告訴，因認被告甲○○之所為，係犯刑法第三百
    五十四條之毀損他人器物罪嫌等語。
二、按告訴乃論之罪，告訴人於第一審辯論終結前得撤回其告訴
    ，又告訴經撤回者，應諭知不受理之判決，刑事訴訟法第二
    百三十八條第一項、第三百零三條第三款分別定有明文。查
    本件告訴人甲○○告訴被告丙○○、乙○○傷害罪部分，起
    訴書認被告丙○○、乙○○皆涉犯刑法第二百七十七條第一
    項傷害罪名，依同法第二百八十七條規定，須告訴乃論。另
    告訴人丙○○、乙○○告訴被告甲○○毀損他人器物罪部分
    ，起訴書認被告甲○○係犯刑法第三百五十四條之毀損他人
    器物罪名，依同法第三百五十七條規定，須告訴乃論。然本
    件分據告訴人甲○○、丙○○及乙○○於九十五年十月十二
    日當庭具狀撤回告訴，經記明筆錄並有刑事撤回告訴聲請狀
    一份存卷可稽，揆諸首開說明，爰就被告丙○○、乙○○及
    甲○○所犯前開罪名，不經言詞辯論，逕為不受理判決之諭
    知。
據上論斷，應依刑事訴訟法第三百零三條第三款、第三百零七條
，判決如主文。
中    華    民    國    95    年    10    月    24    日
                  刑事第二庭審判長法  官  黃永勝
                                  法  官  楊坤樵
                                  法  官  陳嘉年
以上正本證明與原本無異。
如不服本判決應於收受本判決後10日內向本院提出上訴書狀，其
未敘述上訴理由者，並得於提起上訴後10日內向本院補提理由書
狀(均須按他造當事人之人數附繕本)「切勿逕送上級法院」。
                                  書記官  林嘉萍
中    華    民    國    95    年    10    月    24    日


司法院資訊處製作；財團法人民間司法改革基金會備份。
